【裁判字號】    90,易,967
【裁判日期】    901026
【裁判案由】    詐欺
【裁判全文】
臺灣彰化地方法院刑事判決                            九十年度易字第九六七號
    公  訴  人  臺灣彰化地方法院檢察署檢察官
    被      告  甲○○
右列被告因詐欺案件，經檢察官提起公訴（九十年度偵字第三一四一號），本院判決
如左：
    主  文
甲○○無罪。
    理  由
一、公訴意旨略以：被告甲○○為祥銓企業社之負責人，明知已無支付能力，竟基於
    意圖為自己不法之所有之概括犯意，自民國八十八年十一月二十六日起，至八十
    九年一月十日止，在彰化縣北斗鎮○○里○○路七號，連續向乙○○所經營之「
    梧凰焊材工業股份有限公司」詐購焊材材料數批，價值合計新台幣六萬三千四百
    元，致乙○○陷於錯誤，而將貨物如數交付，嗣因甲○○拒絕給付付款，乙○○
    始知受騙，因認被告連續涉犯刑法第三百三十九條第一項之詐欺取財罪。
二、按犯罪事實應依證據認定之，無證據不得推定其犯罪事實，刑事訴訟法第一百五
    十四條定有明文。公訴意旨認被告連續涉犯刑法第三百三十九條第一項之詐欺取
    財罪，無非以被告向告訴人梧凰焊材工業股份有限公司購買焊材時，其簽發之支
    票業經拒絕往來，已無支付能力，仍隱瞞該事實，而與告訴人交易為其論據。被
    告固坦承於向告訴人購買焊材時，其簽發之支票業經拒絕往來，且嗣亦未給付貨
    款之事實，然堅決否認有詐欺犯行，辯稱八十八年十月間，伊簽發之支票跳票時
    ，即通知廠商，召開債權人會議，並改用現金給付之方式，與廠商交易，告訴人
    之業務員施建名亦知此情形，故伊與施建名接洽，向告訴人購買本件焊材，並未
    詐騙告訴人等語。經查被告自八十六年間起，即與告訴人之業務員施建名接洽，
    向告訴人購買焊材，嗣被告簽發之支票於八十八年十月間跳票，曾召開債權人會
    議，並改用現金給付之方式，與廠商交易，施建名於債權人會議之翌日即知此情
    形，並自八十八年十月二十六日起，接受被告以現金換回未兌現之支票等情，業
    據證人施建名證述屬實，並有施建名簽收之單據在卷可稽。足見告訴人自八十八
    年十月底起，已明知被告簽發之支票業經拒絕往來，給付陷於困難。自無受被告
    隱瞞，而出賣焊材予被告之情事。因此，被告向告訴人購買焊材，即難認有何施
    用詐術之行為。此外，復查無其他積極證據，足資憑認被告有公訴意旨所指詐欺
    取財之犯行，是不能證明被告犯詐欺取財罪，自應為無罪之諭知。
據上論斷，應依刑事訴訟法第三百零一條第一項，判決如主文。
中      華      民      國      九十      年      十    月    二十六    日
                                臺灣彰化地方法院刑事第三庭
                                    法      官    廖國佑
右正本證明與原本無異。
如不服本判決，應於判決送達後十日內，向本院提出上訴狀( 須附繕本 )。
告訴人或被害人對於判決如有不服具備理由請求檢察官上訴者，其上訴期間之計算係
以檢察官收受判決正本之日期為準。
                                    法院書記官    王宣雄
中      華      民      國      九十      年      十    月    二十九    日


司法院資訊處製作；財團法人民間司法改革基金會備份。
